# Benchmarks

> nous retenons en median (prix et qualité) **3.2K/m2** en 2024 sur la Chamberte haute avec la conscience que les prix ont fortement chuté depuis 2023. d'où il faut encore déduire le surplus de vétusté induisant les travaux.

voici les benchmarks DVF2 pour une maison sur a) Montpellier en b) section I-VWX et c) rue des églantiers. Alors que 4K/m2 selon PAP aux églantiers ou 3.7K du No7 semble exagéré.

```{r, dvf2_pm, echo=FALSE}
dvf2_bench <- tibble::tribble(
      ~editor, ~zone, ~variable, ~median, ~val24, ~val23,
      "dvf2", "MPL",   "median", 3.750, 3.875, 4.070,
      "dvf2", "I-VWX", "median", 3.500, 3.180, 3.530,
      "dvf2", "IV",    "median", 3.400, 2.900, 3.200,
      "dvf2", "IW",    "median", 3.700, 3.730, 4.000,
      "dvf2", "IX",    "median", 3.900, 6.000, 2.840,
      "m-agents","MPL","mean",   3.057, NA, NA,
      "m-agents","IW","mean",   3.750, NA, NA,
      "cdc","MPL","mean",   3.120, NA, NA
) 

dvf2_bench |>
  dplyr::mutate('variation%' = 100*(val24/val23- 1),
                valeur24 = 110*val24) |>
  gt::gt() |>
  gt::fmt_number(decimals=3)

      
```

```{r, echo=FALSE}
p <- hompl::params_()

data_bench <- tibble::tribble(
      ~editor, ~variable, ~value, ~etat, ~surface, ~categorie, ~src,
      "meilleurs_agents", "pm2", 3.057, "à refaire", 113, "à refaire", "web",
      "meilleurs_agents", "pm2", 3.755, "à refaire", 113, "à refaire", "web",
      "cdc", "pm2", 3.120, "à refaire_mini", 113, "à refaire", "web",
      "maison", "pm2", 3.883, "à refaire_mini", 113, "à refaire", "web",
      "my_dvf2", "pm2", 3.386, "à refaire_mini", 113, "egla|metai", "egla|metai"
    ) |>
    dplyr::mutate(total= round(p$carrez*value,1)) |>
    dplyr::arrange(desc(total))

data_bench |>
  dplyr::relocate(editor,variable,value,total,src) |>
  dplyr::select(dplyr::matches("^edit|^var|^val|^src|^tot")) |>
  gt::gt() |>
  gt::tab_header('Benchmarks')
```
