# Bill of Materials

le DPE indique une rénovation complète en **Isolation** (toit, murs, sols), **Chauffage** (+ECS), **Electricité**,  **Ouvertures** (portes, fenêtres),  

IL faut finaliser la configuration énergétique, sur la base d'une auto_consommation photovoltaïque, On peut être assisté par un maître d'oeuvre pour une visite et un devis à 110€.

```{r, BOM, echo= FALSE}
library(hompl)
travaux_eglantiers_() |>
  dplyr::filter(projet=="EGL") |>
  dplyr::select(dplyr::matches("^id|element|categorie|value|quant|prix")) |>
  gt::gt() |>
  gt::tab_header("Renovation Projet Eglantiers") |>
  gt::grand_summary_rows(
    columns = c("value"),
    fns = list(
      total = "sum"
    ),
    fmt = list(~gt::fmt_number(.,decimals = 3)),
    side= "top") |>
  gt::fmt_number(columns= "value", decimals=3) |>
  gt::fmt_number(columns= "quant", decimals=1)

```
Le prix d'une rénovation électrique est de 95€/m² en moyenne, avec une fourchette comprise entre 50€ et 200€/m² main-d'œuvre incluse. En outre le tarif d'une rénovation électrique varie de 50€ à 80€/m² pour une mise en sécurité et de 125€ à 200€/m² pour une réfection complète.

```{r, CAT, echo= FALSE}
tibble::tribble(
    ~id, ~desc,
    "G", "gros-oeuvre",
    "I", "isolation",
    "F", "ouvertures",
    "E", "électricité",
    "C", "chauffage",
    "W", "eau&sanitaire",
    "S", "sols",
    "M", "murs&plafond",
    "A", "équipements",
    "K", "cuisine",
    "X", "divers",
  ) |> 
  gt::gt() |>
  gt::tab_header("Categories de Travaux")
```