# Devis des Travaux

le DPE indique une rénovation complète en **Isolation** (toit, murs, sols), **Chauffage** (+ECS), **Electricité**,  **Ouvertures** (portes, fenêtres),  

## Devis AMG

1. Option Rénovation: 150-177 K soit 1.3-1.6 pm2
2. Option Démolition: 
  - démolition:  35-45 K
  - maison neuve 187-209K pour 110 m2 soit 1.7-1.9 pm2
3. estimation AMG: 
  - AMG: 370 K = 3.3 pm2
  - Efficity: 2.67-3.7K ou 4.8K neuve
  - cuisine + sdb: 12+ 10 = 22K
4. Conclusions:
  - Valeur AMG +rénovation +cuisine +notaire = 370 +170 +30 +22 = 592K (5.2pm2!)
  - valeur neuve Efficity: 112 * 4.8 = 537K + notaire = 567K (5.06pm2)
  - valeur reconstruite: terrain +demolition +neuve +notaire = 275 +40 +210 +25 = 550 K (4.91 pm2)

## Cahier des Charges

- DPE label A avec isolation complète; sols, murs extérieurs, plafond. 
- Gros oeuvre extérieur: garage fermé en bois et passage depuis la rue, élimination du fioul
- Gros oeuvre intérieur: ouvrir fenêtre nouvelle cuisine et porte fenêtre sur jardin, enlever cheminée.
- Chauffage avec PAC air/eau distribuée par le sol (réversible), Chauffage solaire pour ECS et couplage partiel à PAC, Photovoltaïque à 50% de l'auto-consommation. Poêle à bois , radiateurs, climatisation sont écartés à ce stade.
- Electricité neuve
- Fenêtres et Portes neuves
- cuisine, sdb et salle eau

```{r, CAT, echo= FALSE}
tibble::tribble(
    ~id, ~category, ~order,~composante,
    "G", "gros-extérieur",0, list('garage','passage','poteau électrique--','cuve fioul&chaudière--','amiante--', 'muret et portail'),
    "G", "gros-oeuvre",0, list('+porte2','+porte_buanderie','mur_cuisine--','sdb++','salle_eau++','cheminée--'),
    "I", "isolation", 1, list('sol&chape','mur','plafond','ponts thermiques'),
    "F", "ouvertures", 4,list('+pf_jardin','pf_entrée_est','pf_séjour','p_entrée_séjour','+porte3'),
        "F", "ouvertures", 4.1,list('+f_cuisine','4_fenêtres'),
    "E", "électricité", 3,list('tableau','prises+data'),
    "C", "chauffage", 2,list('pac air/eau','par sol','chauffe-eau-solaire','bilan énergétique'),
    "W", "eau&sanitaire",2.1,list('salle_eau','sdb neuve'),
    "S", "sols", 1.1,list('chauffage','carrelage'),
    "M", "murs&plafond", 1.2,list('apprêter','déco'),
    "A", "équipements",6,list('luminaires'),
    "K", "cuisine",5,list('intégrée'),
    "X", "divers",7,list()
  ) |> 
  dplyr::relocate(order) |>
  dplyr::arrange(order) |>
  gt::gt() |>
  gt::tab_header("Categories de Travaux")
```

## ToDo

0. inspecter toiture et combles
1. repérer avec photos ouvertures et dimensions, ainsi que ponts thermiques.
2. valeurs actuelles des épaisseurs de murs et vitrage ainsi que valeurs associées de conductivité thermique 
3. repérer mur porteur
4. valider nouvelles ouvertures, redesign des chambres, sdb, salle eau, buanderie, et emplacement de nouvelle cuisine.

```{r, BOM, echo= FALSE, eval= FALSE}
library(hompl)
travaux_eglantiers_() |>
  dplyr::filter(projet=="EGL") |>
  dplyr::select(dplyr::matches("^id|element|categorie|value|quant|prix")) |>
  gt::gt() |>
  gt::tab_header("Renovation Projet Eglantiers") |>
  gt::grand_summary_rows(
    columns = c("value"),
    fns = list(
      total = "sum"
    ),
    fmt = list(~gt::fmt_number(.,decimals = 3)),
    side= "top") |>
  gt::fmt_number(columns= "value", decimals=3) |>
  gt::fmt_number(columns= "quant", decimals=1)

```

