---
title: "triangulation des prix"
---

> **il faudrait acheter à 2.5K les 113m2 pour 280K**

formule: meilleure estimation à partir du maxi refait à 4pm2 incluant 1.5K de rénovation totale soit 2.5K à l'achat

### équation pour 113 m2 à rénover totalement

> il faut acquérir pour \*\*255K\*\* et faire les travaux pour \*\*170K\*\* pour une somme de \*\*425K\*\*

-   prix plafond pas vendu depuis longtemps: \*\*3.760\*\*pm2

-   prix de rénovation totale: \*\*1.500\*\*pm2

-   soit prix maxi avant rénovation : \*\*2.260\*\*pm2

\[!\[Clémentville Benchmark\](images/appart_clementville_Screenshot.png)\](https://www.lesiteimmo.com/acheter/appartement-4pieces/montpellier-34070/28976082)

prix du marché

```{r, "ESTIM", echo=FALSE}
data <- tibble::tribble(
      ~agence, ~value, ~etat, ~surface,
      "foncia", 333, "à refaire", 110,
      "foncia", 293, "à refaire_mini", 110,
      "foncia", 393, "à refaire_maxi", 110,
      "foncia", 375, "refait_moyen", 110,
      "foncia", 330, "refait_mini", 110,
      "foncia", 442, "refait_maxi", 110,
      "meilleurs", 303, "à refaire_moyen", 110,
      "meilleurs", 387, "refait_moyen", 110,
      "meilleurs", 262, "à refaire_mini", 110,
      "meilleurs", 333, "refait_mini", 110,
      "meilleurs", 345, "à refaire_maxi", 110,
      "meilleurs", 440, "refait_maxi", 110,
) 
```

```{r, VIEW, echo=FALSE}
data |>
  dplyr::mutate(pm2= value/surface,
                new= pm2*113) |>
  dplyr::arrange(desc(pm2)) |>
  gt::gt() |>
  gt::fmt_number(decimals=3, columns= "pm2") |>
  gt::fmt_number(decimals=0, columns= "new")

```
